【裁判字號】    97,易,468
【裁判日期】    970930
【裁判案由】    違反毒品危害防制條例
【裁判全文】
臺灣嘉義地方法院刑事判決               97年度易字第468號
公  訴  人  臺灣嘉義地方法院檢察署檢察官
被      告  甲○○
                    號
上列被告因違反毒品危害防制條例等案件，經檢察官提起公訴（
97年度毒偵字第432號、第1193號、97年度偵字第5210號），被
告於準備程序中就被訴事實為有罪之陳述，本院合議庭裁定由受
命法官改依簡式審判程序審理，判決如下：
    主  文
甲○○施用第二級毒品，累犯，處有期徒刑肆月；又持有第二級
毒品，累犯，處有期徒刑月，扣案甲基安非他命壹包（驗餘淨
重零點貳零捌肆公克）沒收銷燬之；又竊盜，累犯，處有期徒刑
肆月；又施用第二級毒品，累犯，處有期徒刑肆月。應執行有期
徒刑壹年，扣案甲基安非他命壹包（驗餘淨重零點貳零捌肆公克
）沒收銷燬之。
    犯 罪 事 實
一、甲○○前於民國92年間因施用毒品案件，經本院以92年度毒
    聲字第653號裁定送觀察、勒戒後，於92年9月12日因認無繼
    續施用毒品傾向而釋放，並經臺灣嘉義地方法院檢察署檢察
    官以92年度毒偵字第711號不起訴處分確定，復因竊盜案件
    ，經本院於95年11月23日，以95年度易字第469號判決判處
    有期徒刑7月確定，又因施用毒品案件，經本院於95年12月
    21日，以95年度嘉簡字第1605號判決判處有期徒刑3月、3月
    ，並定應執行有期徒刑4月確定，再因放火之公共危險、施
    用毒品案件，經本院於96年2月1日，以95年度訴字第583號
    判決判處有期徒刑5月、4月，並定應執行有期徒刑7月確定
    ，復因施用毒品案件，經本院於96年3月26日，以96年度嘉
    簡字第353號判決判處有期徒刑4月確定，上開各罪經裁定減
    刑及定應執行有期徒刑9月15日，於96年10月4日縮刑期滿執
    行完畢。詎仍不知悔改，為以下犯行：
(一)於前揭觀察、勒戒執行完畢釋放後5年內，復基於施用第2級
    毒品甲基安非他命之犯意，於97年2月27日晚上10時許，在
    嘉義市○○○路83巷72號住處內，以將甲基安非他命放入玻
    璃瓶內燃燒吸食煙霧之方式，施用甲基安非他命1次；又基
    於持有第2級毒品甲基安非他命之犯意，於97年2月28日上午
    11時許，在嘉義市○○○路某便利商店附近拾得甲基安非他
    命1小包（驗餘淨重0.2084公克）後即置於自己實力支配之
    下而持有，嗣經警於97年2月28日下午2時55分許，在嘉義市
    ○○○路120號前查獲，並扣得上開甲基安非他命1小包，復
    採集其尿液送驗，結果呈甲基安非他命陽性反應。
(二)甲○○復意圖為自己不法之所有，於97年6月21日上午11時
    許，無故侵入嘉義市○○○路36巷12號陳孝先住處，見屋內
    有2具熱水器，若以機車載運，僅能運離1具，遂先徒手竊取
    林內牌、RU－609WII型熱水器1具得手，旋騎乘機車載至嘉
    義縣民雄鄉秀林村溪底寮20之8號「協成五金行」，以新臺
    幣（下同）700元之代價出售予不知情之陳清標，續再返回
    上開陳孝先住處，又無故侵入（侵入住宅部分均未據告訴）
    ，徒手竊取和成牌、GH5530P型熱水器1具得手，亦旋載往「
    協成五金行」，以700元之代價售予不知情之陳清標。
(三)再另行起意，基於施用第2級毒品甲基安非他命之犯意，於
    97年6月21日中午12時許，在嘉義市○○○路83巷72號住處
    ，以將甲基安非他命放在錫箔紙上點燃燒烤，吸食煙霧方式
    ，施用甲基安非他命1次，嗣經警於97年6月23日凌晨0時20
    分許查獲，並扣得前開熱水器2具（業據陳孝先領回），並
    採集甲○○尿液送驗，結果呈甲基安非他命陽性反應，而悉
    上情。
二、案經嘉義市政府警察局第一分局、第二分局報告臺灣嘉義地
    方法院檢察署檢察官偵查起訴。
    理  由
壹、程序事項
    本案於準備程序進行中，被告甲○○就被訴事實為有罪之陳
    述，且所犯係死刑、無期徒刑、最輕本刑為3年以上有期徒
    刑以外之罪，經本院告知簡式審判程序之旨，並聽取檢察官
    及被告之意見後，依刑事訴訟法第273條之1第1項之規定，
    裁定進行簡式審判程序，復依刑事訴訟法第273條之2規定，
    不適用證據提示、交互詰問及傳聞法則有關證據能力限制等
    規定，先予敘明。
貳、實體事項
一、前揭犯罪事實，業據被告於警詢、偵查及本院行準備程序及
    審理時坦承不諱（見嘉義市警察局第一分局嘉市警一偵字第
    0970000721號卷，下稱警(一)卷，第5至6頁；嘉義市警察局第
    二分局嘉市警二偵字第0970003891號卷，下稱警(二)卷，第2
    頁；同分局嘉市警二偵字第0970003773號卷，下稱警(三)卷，
    第2至3頁；97年度毒偵字第432號卷，下稱偵查卷，第8至9
    、18至20頁；本院卷第23、30頁），核與證人陳孝先於警詢
    、陳清標於警詢及偵查中具結證述之情節相符（見警(三)卷第
    6至11頁；偵查卷第19至20頁），又被告於97年2月28日下午
    4時40分許及同年6月23日凌晨零時20分許，分別經警採集尿
    液送驗，均以酵素免疫分析法為初步檢驗，再以氣相層析質
    譜儀法確認檢驗，結果皆呈甲基安非他命陽性反應乙情，此
    有勘察採證同意書1份、毒品案件採尿代號與真實姓名對照
    表（代號：1B970211、2M970601）、高雄市立凱旋醫院濫用
    藥物尿液檢驗報告各2份在卷足佐（見警(一)卷第8、15頁；警
    (二)卷第4至5頁；偵查卷第14頁），上開檢驗方法顯排除偽陽
    性之可能，又查扣之透明結晶1包，經送鑑定，檢出確含甲
    基安非他命成分，此亦有行政院衛生署草屯療養院97年7月2
    4日草療鑑字第0970006389號鑑定書、同意書、嘉義市政府
    警察局第一分局扣押筆錄、扣押物品目錄表、扣押物品收據
    各乙份、扣案毒品照片6張存卷可稽（見警(一)卷第9至14 、1
    6至17頁；偵查卷第16頁），此外，復有嘉義市警察局第二
    分局扣押筆錄、扣押物品目錄表、扣押物品收據、贓物認領
    保管單、被害報告單各1份、竊盜案件之照片8張附卷為稽（
    見警(三)卷第12至21頁），並有扣案之甲基安非他命1包存卷
    可憑，均堪為補強證據，足以擔保被告任意性自白與事實相
    符。另被告前因施用毒品案件，經本院以92年度毒聲字第65
    3號裁定送觀察、勒戒後，於92年9月12日因認無繼續施用毒
    品傾向而釋放，並經臺灣嘉義地方法院檢察署檢察官以92年
    度毒偵字第711號不起訴處分確定，此有臺灣高等法院被告
    前案紀錄表、刑案資料查註紀錄表、全國施用毒品案件紀錄
    表、受觀察勒戒人毒品及前科紀錄簡列表各1份附卷可佐，
    其於強制戒治執行完畢釋放後5年內，再犯本件施用毒品之2
    罪，依法均應予追訴處罰。綜上所述，本件事證明確，被告
    施用毒品、持有毒品及竊盜犯行，均洵堪認定，應依法論科
    。
二、按甲基安非他命為毒品危害防制條例第2條第2項第2款所定
    之第2級毒品，核被告所為，係犯毒品危害防制條例第10條
    第2項之施用第2級毒品罪、同條例第11條第2項之持有第2級
    毒品罪、及刑法第320條第1項之竊盜罪，所犯2次施用甲基
    安非他命，其持有甲基安非他命之低度行為，應各為施用之
    高度行為所吸收，均不另論罪。又被告於密接時間，侵入陳
    孝先住處，先後竊取熱水器各1具而變賣，侵害同一被害人
    之財產法益，各行為之獨立性極為薄弱，依一般社會健全觀
    念，在時間差距上，難以強行分開，應視為數個舉動之接續
    施行，合為包括之一行為予以評價，屬接續犯，論以竊盜罪
    1罪（業據公訴檢察官當庭更正），至於所犯2次施用毒品、
    持有毒品、竊盜等4罪，犯意各別，行為互異，應分論併罰
    。另被告前因竊盜等案件，經本院判處罪刑確定，復經裁定
    減刑及定應執行有期徒刑9月15日，於96年10月4日縮刑期滿
    執行完畢，詳如犯罪事實欄所述，亦有上開紀錄表在卷可佐
    ，其於受徒刑之執行完畢，5年以內故意再犯本件有期徒刑
    以上之4罪，各為累犯，均應依刑法第47條第1項規定，加重
    其刑。爰審酌被告高職畢業之智識程度，前因施用毒品案件
    ，經觀察、勒戒執行完畢，猶再施用毒品，顯見尚無戒除之
    決心，且另有竊盜、公共危險等刑事案件紀錄，素行欠佳，
    亦有上揭前案紀錄表附卷為按，惟念其犯後坦認犯行之態度
    ，本次犯行之動機、目的，被害人已取回所失竊財物、損失
    程度，及被告自承家中有父、母親、在工地工作等一切情狀
    ，分別量處如主文所示之刑，並定其應執行之刑，以示懲儆
    。
三、按毒品危害防制條例第18條第1項規定，得諭知沒收銷燬，
    以查獲之毒品及專供製造或施用毒品之器具為限，固不及於
    毒品之外包裝，惟若外包裝與沾附之毒品無法析離，自應將
    外包裝併該毒品，諭知沒收並銷燬之（最高法院95年度臺上
    字第3739號判決、臺灣高等法院暨所屬法院96年法律座談會
    刑事類提案第18號研討結論參照），衡情鑑定毒品時，一般
    以傾倒方式為之，必要時以刮杓取出袋內粉末，然袋內均有
    極微量毒品殘留，與包裝袋應整體視為毒品，本件查獲之甲
    基安非他命1包（驗餘淨重0.2084公克），因沾有甲基安非
    他命成分，且數量甚微，毒品顯難完全與包裝袋析離，依上
    開說明，扣案之甲基安非他命1包，應依毒品危害防制條例
    第18條第1項前段之規定，沒收銷燬之。
據上論斷，應依刑事訴訟法第273條之1第1項、第299條第1項前
段，毒品危害防制條例第10條第2項、第11條第2項、第18條第1
項前段，刑法第11條、第320條第1項、第47條第1項、第51條第5
款，刑法施行法第1條之1第1項、第2項前段，判決如主文。
本案經檢察官陳昱奉到庭執行職務。
中    華    民    國    97    年     9    月    30    日
                  刑事第二庭  法  官  林青怡
上列正本證明與原本無異。
如不服本判決，應於判決送達後十日內向本院提出上訴狀，上訴
書狀依法應敘述具體理由，如未敘述具體理由者，應於上訴期間
屆滿後二十日內補提理由書於本院（均應附繕本）。告訴人或被
害人如對於本判決不服者，應具備理由請求檢察官上訴，其上訴
期間之計算係以檢察官收受判決正本之日期為準。
中    華    民    國    97    年     9    月    30    日
                              書記官  李佳惠
附錄論罪科刑法條
毒品危害防制條例第10條
施用第一級毒品者，處六月以上五年以下有期徒刑。
施用第二級毒品者，處三年以下有期徒刑。
毒品危害防制條例第11條
持有第一級毒品者，處三年以下有期徒刑、拘役或新臺幣三萬元
以下罰金。
持有第二級毒品者，處二年以下有期徒刑、拘役或新臺幣三萬元
以下罰金。
持有專供製造或施用第一、二級毒品之器具者，處一年以下有期
徒刑、拘役或新臺幣一萬元以下罰金。
持有毒品達一定數量者，加重其刑至二分之一，其標準由行政院
定之。
刑法第320條
意圖為自己或第三人不法之所有，而竊取他人之動產者，為竊盜
罪，處五年以下有期徒刑、拘役或五百元以下罰金。
意圖為自己或第三人不法之利益，而竊佔他人之不動產者，依前
項之規定處斷。
前二項之未遂犯罰之。


司法院資訊處製作；財團法人民間司法改革基金會備份。
